【裁判字號】    95,上易,518
【裁判日期】    950608
【裁判案由】    毒品危害防制條例
【裁判全文】
臺灣高等法院臺中分院刑事判決         95年度上易字第518號
上  訴  人
即  被  告  丙○○
上列上訴人因毒品危害防制條例案件，不服臺灣南投地方法院95
年度易字第36號中華民國第一審判決（起訴案號：臺灣南投地方
法院檢察署94年度偵字第3480號），提起上訴，本院判決如下：
      主  文
上訴駁回。
      事  實
一、丙○○前於民國 (下同 )八十五年間因違反肅清煙毒條例案
    件，經臺灣臺中地方法院判處有期徒刑十年，上訴後經本院
    判決駁回確定，於八十六年六月二十七日入監執行，嗣於九
    十年八月二十一日縮短刑期假釋出監，假釋期滿日期為九十
    六年一月十五日（尚未期滿）。詎丙○○仍不知悔改，於九
    十四年十月一日上午六時許，在南投縣草屯鎮○○路稻田旁
    ，以新臺幣二千元之價格，向姓名年籍均不詳綽號「南輝」
    之人購買第一級毒品海洛因共四小包（驗餘後合計淨重零點
    二九公克，空包裝重零點九二公克），而非法持有第一級毒
    品海洛因。嗣為警於同日上午七時許，在南投縣草屯鎮○○
    路自立巷土地公廟公廁旁，發現丙○○行跡可疑而加以盤查
    後，丙○○自知無法逃避刑責，乃自動交出握於其左手中之
    第一級毒品海洛因共四小包，因而查獲。
二、案經南投縣政府警察局草屯分局報告臺灣南投地方法院檢察
    署檢察官偵查起訴。
    理  由
一、訊據被告丙○○雖承認其有於九十四年十月一日上午七時許
    ，在南投縣草屯鎮○○路自立巷土地公廟公廁旁，持有第一
    級毒品海洛因共四小包為警查獲等情，惟否認該第一級毒品
    海洛因係其購買，辯稱：該四包第一級毒品海洛因係伊女兒
    乙○○放在伊長褲口袋中，伊並不知情，當日伊係上廁所感
    覺褲袋怪怪的，拿出來看才知道，就被警察查獲，伊以為說
    買來吃沒有罪云云。
二、經查：
(一)、被告於九十四年十月一日在南投縣政府警察局草屯分局草
      屯派出所警詢中供稱：「我因做生意失敗，晚上睡不著，
      朋友跟我說施用毒品（海洛因）可以提神，並可以睡著，
      所以我今日（一日）購買一級毒品海洛因四小包（三小包
      含袋各零點三公克、一小包含袋重零點二公克）共計含袋
      重一點一公克，正準備施用就被警方查穫」、「我今日六
      時許在草屯鎮○○路稻田旁向一位綽號叫『南輝』購買，
      一次購得一級毒品海絡因四小包（三小包含袋各零點三公
      克、一小包含袋重零點二公克）共計含袋重一點一公克，
      我用新臺幣二千元購得」等語（見刑案偵查卷宗第二、三
      頁）。並於檢察官偵訊中供稱：「我承認犯行，因為赴大
      陸經商失敗，最近連續三、四天晚上都睡不著，所以朋友
      跟我說施用海洛因可以讓精神比較好」、「（檢察官問：
      你何時向『南輝』購買海洛因？）答：在今天早上六點左
      右，在草屯鎮○○路稻田旁」等語（見偵查卷第十頁），
      坦承其持有第一級毒品海洛因之犯行。
(二)、證人即被告之女兒乙○○雖於原審證稱：「九十四年九月
      初，我回去草屯鎮○○街二六六號住處，在回去前我先向
      藥頭買了一千多元的海洛因，藏在我父親房間衣櫃（壁櫥
      ）裡的一條西裝褲子（灰色）口袋內，他的褲子是整條直
      接掛著，並無對摺，我放四包海洛因在他褲前的口袋，然
      後我就回中興路，因為我手機在充電，之後我就睡著了，
      沒有再回忠孝街家中」、「（審判長問：你父親被查獲時
      ，為何不出面為之辯解？）答：我是幫他辦完交保後，想
      說以後在出面幫他解釋」等語（見原審法院九十五年三月
      八日審判筆錄），於本院證述：我是在九十四年九月某晚
      回去，原本要住一晚。當天我買了五包海洛因，重量不知
      道，我記得那時我有接到電話，可是講沒多久，就沒電，
      我準備回去我住的地方充電，因我父親家沒有充電器，我
      騎機車回我租屋處，路程約五、六分鐘的路，回去充電，
      在等待充電的時候，我睡著了。我要回去之前，我怕被查
      獲，我就將毒品藏在我父親衣櫥的褲子口袋裡等語。惟查
      證人乙○○因施用一級毒品，自九十四年十月八日開始為
      觀察、勒戒，並因有繼續施用傾向，而於九十四年十一月
      二十八日送往戒治所強制戒治（見同日審判筆錄），足見
      其有施用第一級毒品海洛因之惡習，且證人乙○○平日係
      在南投縣草屯鎮○○路二三○號十一樓之四租屋居住，與
      被告並未同住一處，若證人乙○○當日購買第一級毒品海
      洛因四小包係為自己施用，自必隨身攜帶，以便隨時得以
      施用，且該毒品四小包體積甚小，隨身攜帶甚為方便，豈
      會刻意將其放置在南投縣草屯鎮○○街二六六號被告住處
      之被告長褲口袋中，而於其返回自己之租屋處後，竟事隔
      多日（九月初至十月一日）未曾前去取回，更於被告被查
      獲時，亦未出面為被告澄清，其行為舉措，均與常理不合
      ，其證詞顯係為迴護被告，不足採信。又被告前於八十五
      年間因違反肅清煙毒條例案件，經臺灣臺中地方法院判處
      有期徒刑十年，上訴後經本院駁回確定，於八十六年六月
      二十七日入監執行，嗣於九十年八月二十一日縮短刑期假
      釋出監，尚在假釋期間（有臺灣高等法院被告前案紀錄表
      記載在卷可按），對於第一級毒品海洛因當非毫無認識，
      對海洛因係違禁物不得非法持有、施用亦難推諉不知。
(三)、此外復有第一級毒品海洛因四小包扣案可稽，該扣案之四
      小包毒品經送法務部調查局鑑定結果，確含第一級毒品海
      洛因成分，合計淨重為零點二九公克（空包裝重零點九二
      公克），有該局九十四年十二月十四日調科壹字第九七○
      ○○二八九四號鑑定通知書一紙附於偵查卷可證，並有被
      告持有該四小包毒品之照片一張附於警卷可按。被告於警
      詢及檢察官訊問時之自白，核與事實相符，上開所辯顯係
      脫卸之詞，不足採信，本件事證明確，被告犯行應堪認定
      。
三、按海洛因屬毒品危害防制條例第二條第二項第一款所指之第
    一級毒品，核被告所為，係犯毒品危害防制條例第十一條第
    一項之持有第一級毒品罪。原審審酌被告於八十五年間因違
    反肅清煙毒條例案件，經臺灣臺中地方法院判處有期徒刑十
    年，上訴後經本院駁回確定，於八十六年六月二十七日入監
    執行，嗣於九十年八月二十一日縮短刑期假釋出監，假釋期
    滿日期為九十六年一月十五日，目前尚在假釋期間（未構成
    累犯），有臺灣高等法院被告前案紀錄表記載在卷可按，明
    知施用毒品足以導致精神障礙及生命危險，仍持有欲供施用
    及其犯罪後之態度等一切情狀，依毒品危害防制條例第十一
    條第一項、刑法第十一條前段、第四十一條第一項前段、罰
    金罰鍰提高標準條例第二條、判處有期徒刑四月，並諭知易
    科罰金之折算標準。就扣案之第一級毒品海洛因（合計淨重
    為零點二九公克），依毒品危害防制條例第十八條第一項前
    段宣告沒收銷燬，另扣案之空包裝袋四個，為被告所有供持
    有海洛因包裝之用，依刑法第三十八條第一項第二款規定，
    宣告沒收，核其認事、用法、量刑均無不當，被告上訴否認
    犯罪，並無理由，應予駁回。
四、據上論斷，應依刑事訴訟法第三百六十八條，判決如主文。
本案經檢察官甲○○到庭執行職務。
中    華    民    國    95    年    6    月   8       日
            刑事第九庭  審判長法  官  陳  筱  珮
                              法  官  余  仕  明
                              法  官  康  應  龍
上列正本證明與原本無異。
不得上訴。
                              書記官  姚  錫  鈞
中    華    民    國    95    年    6    月  12       日
                                                      Ａ


司法院資訊處製作；財團法人民間司法改革基金會備份。
